臺灣板橋地方法院刑事裁定　　　　　　　93年度聲字第2171號
聲　明　人
即　受刑人　甲○○
上列聲明人即受刑人因詐欺案件（92年度易字第2742號），對於
臺灣板橋地方法院檢察署檢察官執行指揮命令（93年度執字第56
79號）聲明異議，本院裁定如下：
    主  文
聲明駁回。
    理  由
一、本件聲明意旨略以：聲明人即受刑人甲○○因詐欺案件，經
    臺灣板橋地方法院以92年度易字第2742號判處有期徒刑6 月
    ，如易科罰金，以300 元折算1 日，嗣由臺灣高等法院以93
    年度上易字第628 號刑事判決駁回臺灣板橋地方法院檢察署
    檢察官之上訴而定讞，並由該檢察署檢察官指揮執行。按聲
    明人既觸犯法紀，理應接受刑罰之制裁，惟查聲明人原本固
    積欠告訴人新臺幣（下同）670 萬元，但聲明人已依其經濟
    狀況盡力償還，在聲明人陸續償還88萬元後，告訴人仍認其
    償還不力而提出告訴，嗣受刑人在偵審程序中（檢察官尚未
    起訴前即92年8 月12日），雙方和解確認尚欠582 萬元，由
    受刑人清償給付中國信託銀行支票200 萬元及現金10萬元達
    成和解，告訴人其餘債權捨棄在案，足證聲明人所為縱有不
    法，其亦已心生悔悟，經此事故已心知警惕，當無再犯之虞
    。且聲明人於近期始覓得新職，受刑人若入監服刑，即將失
    業工作不保（受刑人尚欠其他債權人約1,000 萬元，極需努
    力工作償還），依刑法第41條規定，似宜准予易科罰金，惟
    指揮執行之檢察官遽認聲明人未償還告訴人分文而不准許聲
    明人易科罰金，似有誤會，因認檢察官之指揮執行為不當，
    爰依刑事訴訟法第484 條規定聲明異議等語。
二、按受刑人或其法定代理人或配偶以檢察官執行之指揮為不當
    者，得向諭知該裁判之法院聲明異議，法院並應就異議之聲
    明裁定之，刑事訴訟法第484 條、第486 條分別定有明文。
    次按犯最重本刑為5 年以下有期徒刑以下之刑之罪，而受6
    個月以下有期徒刑或拘役之宣告，因身體、教育、職業、家
    庭之關係或其他正當事由，執行顯有困難者，得以1 元以上
    3 元以下折算1 日，易科罰金。但確因不執行所宣告之刑，
    難收矯正之效，或難以維持法秩序者，不在此限，刑法第41
    條第1 項亦定有明文。從而，有期徒刑或拘役得易科罰金之
    案件，法院所諭知者，僅易科罰金折算之標準，至於是否准
    予易科罰金，須由執行檢察官就受刑人之身體、教育、職業
    或家庭關係等因素，審酌其如不接受有期徒刑或拘役之執行
    ，是否難達科刑之目的、收矯正之成效或維持法秩序，以為
    其裁量之憑據。
三、經查：
　(一)本件聲明人因詐欺案件，經本院以92年度易字第2742號判處
    有期徒刑6 月，如易科罰金，以300 元折算1 日，嗣臺灣板
    橋地方法院檢察署檢察官提起上訴，臺灣高等法院以93年度
    上易字第628 號判決上訴駁回確定；聲明人經同署檢察官通
    知到案執行時，以有正當職業為由向檢察官聲請准予易科罰
    金，並檢具在職證明書、營利事業登記證、稅單等文件，經
    該署檢察官在「聲請易科罰金案件審核表」檢察官審查意見
    欄內批註「被告詐欺金額高達670 萬元，於偵審中否認犯行
    ，且迄今未返還告訴人，若准以16餘萬元易科罰金，顯失衡
    平且難收矯正之效，擬不准易科」呈核，復執「受刑人詐欺
    金額高達670 萬元，偵審中否認犯行，且核受刑人四肢、身
    心狀態並無刑事訴訟法第467 條規定及不能自理生活之情事
    ，是受刑人如入監執行應無困難，且若非執行此所宣告之徒
    刑，實不足以收預防、矯正其反社會性格之效，並維持法律
    秩序」為由，以93年度執字第5679號命令駁回聲明人易科罰
    金之聲請等情，業經本院依職權調取該署93年度執字第5679
    號執行卷宗核閱無訛。
  (二)查聲明人於93年10月20日向臺灣板橋地方法院檢察署檢察官
    報到執行時，確提出「在職證明書」、「營利事業登記證」
    、「稅單」，以「有正當職業」為由聲請准予易科罰，業經
    本院核閱上開執行卷宗所附在職證明書、營利事業登記證、
    臺北市營業人銷售額與稅額申報書影本及該署執行筆錄屬實
    。惟所謂「因職業之關係，執行顯有困難者」，係指如其人
    具有專精特長，倘一經入監執行，勢將影響該機關業務之運
    作者而言，著重在其不可替代性。而本件聲明人原在琉金穗
    月企業有限公司市場行銷部門擔任專案經理，有前述在職證
    明書1 紙為憑，惟聲明人並未陳明其工作內容有何不可替代
    之性質，其入監執行，將造成該公司部門業務運作遭致影響
    之事證，尚難逕認其有何因職業關係致執行顯有困難情事。
  (三)再者，聲明人詐欺金額高達670 萬元，侵害法益重大，惡性
    非輕，且犯後猶圖矯飾，卸詞否認犯行，雖與告訴人簽立和
    解書並提出清償計畫，惟告訴人於本院92年度易字第2742號
    刑事案件及臺灣高等法院93年度上易字第628 號刑事案件審
    理時陳稱：該和解書係其迫於無奈簽立等語，經本院調取上
    揭刑事案件卷宗查閱無訛，而被告迄今僅清償告訴人200 餘
    萬元，有和解書影本1 件存卷可查，顯不足彌補告訴人所受
    損失，被告犯後態度非佳，且經核聲明人亦無因身體、教育
    、家庭之關係或其他正當事由，致執行顯有困難，參以其四
    肢、身心狀態亦無刑事訴訟法第467 條規定及不能自理生活
    之情事，是聲明人如入監執行應無困難，且若非執行此宣告
    之徒刑，實不足以收預防之效及維持法律秩序。
  (四)綜上所述，本件聲明人以前開事由認檢察官執行指揮不當而
    聲明異議，尚難認有理由，其聲明異議應予駁回。
據上論斷，應依刑事訴訟法第486 條，裁定如主文。
中　　華　　民　　國　　94　　年　　2 　　月　　25　　日
                  刑事第九庭審判長法　官  胡　堅　勤
                                  法　官　李　君　豪
                                  法　官　王　瑜　玲
上列正本證明與原本無異。
如不服本裁定，應於裁定送達後5日內向本院提出抗告狀。
中　　華　　民　　國　　94　　年　　2 　　月　　25　　日
                                  書記官  黃  頌  棻
